【裁判字號】    91,交訴,164
【裁判日期】    920108
【裁判案由】    過失傷害等
【裁判全文】
臺灣臺中地方法院刑事判決                        九十一年度交訴字第一六四號
    公  訴  人  臺灣台中地方法院檢察署檢察官
    被      告  乙○○  男  四.
右列被告因過失傷害等案件，經檢察官提起公訴（九十一年度偵字第一六二八三號）
，本院判決如左：
    主  文
乙○○服用酒類，不能安全駕駛動力交通工具而駕駛，處有期徒刑月，如易科罰金
，以佰元折算壹日；又因過失傷害人，處有期徒刑肆月，如易科罰金，以佰元折
算壹日；又駕駛動力交通工具肇事，致人傷害而逃逸，處有期徒刑陸月，如易科罰金
，以佰元折算壹日。應執行有期徒刑壹年，如易科罰金，以佰元折算壹日。
    事  實
一、乙○○於民國九十一年八月十六日下午七時至十時，在台中縣大里市工廠與同事
    吃飯喝酒。嗣於該日下午十時四十分許，因飲酒後吐氣所含酒精成份達每公升０
    ‧六三毫克，已達不能安全駕駛動力交通工具之程度，竟仍無照駕駛車號ＪＦ─
    三二六八號自小客車，沿台中縣大里市往台中縣太平市○○路方向行駛，行經台
    中縣太平市○○路○○街口時，竟不遵守號誌擅闖紅燈，適有甲○○乘騎ＹＩＨ
    ─０八九號機車後載丙○○，由太平市往大里市方向行駛，行經該處，遭乙○○
    所駕之小客車擦撞。致甲○○因此受有腹部挫傷合擦傷、右第五遮骨骨折之傷害
    ，致丙○○因此受有頭部外傷合併頭皮血腫及腦震盪、左側脛腓股開放性骨折之
    傷害。乙○○於肇事後未下車察看，竟駕車逃逸，嗣於翌日五時三十分許，經警
    查獲。
二、案經甲○○、丙○○訴由台中縣警察局霧峰分局報請台灣台中地方法院檢察署檢
    察官偵查起訴。
    理  由
一、右開事實業據被告乙○○於警訊、偵查及審理中坦承不諱，核與告訴人甲○○、
    丙○○指述情節相符，並有經被告簽名之酒精測試單、台中縣警察局霧峰分局太
    平分駐所製作之刑法第一百八十五條之三案件測試觀察紀錄表、職務報告、台中
    縣警察局受理各類案件紀錄表、道路交通事故調報告表、舉發違反道路交通管理
    事件通知單、現場照片十四張及診斷證明書二紙附卷足稽。按服用酒類不能安全
    駕駛動力交通工具之認定，參考德國、美國之認定標準，對於酒精濃度呼氣已達
    每公升○．五五毫克或血液濃度達百分之○．一一以上，肇事率為一般正常人之
    十倍，應認為已達不能安全駕駛之標準（法務部八十八年五月十八日八八年度法
    檢字第一六六九號函參照），被告肇事後所測得吐氣中所含酒精濃度高達每公升
    ０‧六三毫克，顯已達不能安全駕駛動力交通工具之程度甚明。次按汽車駕駛人
    飲酒後其吐氣所含酒精成份超過每公升○．二五毫克以上者，不得駕車，車輛行
    駛時，應遵守道路交通號誌之指示，道路交通安全規則第一百十四條第二款、第
    九十條第一項定有明文。被告駕車自應注意上述道路交通安全規定。又依附卷之
    道路交通事故調查報告表所載，本件肇事時、地之天候、路況皆良好，則肇事當
    時，被告亦無不能注意之情事，詎被告竟疏未注意及此，致發生車禍肇事致告訴
    人受傷，被告之駕車失當行為，顯有過失。再被告過失駕車肇事行為，核與告訴
    人之受傷結果間，復具有相當因果關係。從而，事證明確，被告犯行均堪以認定
    。
二、核被告乙○○所為，酒醉駕車部分，係犯刑法第一百八十五條之三服用酒類致無
    法安全駕駛動力交通工具罪；因駕車之過失致被害人甲○○、丙○○受傷部分，
    係犯刑法第二百八十四條第一項之過失傷害罪；被告駕駛上開動力交通工具肇事
    ，致被害人甲○○、丙○○受傷而逃逸部分，係犯同法第一百八十五條之四肇事
    逃逸罪。被告之駕駛執照業經吊銷，自屬無照駕駛，其無照復酒醉駕車因而致人
    受傷，就其所犯過失傷害罪部分，應依道路交通管理處罰條例第八十六條第一項
    規定加重其刑。被告所犯上開三罪間，犯意各別，行為互殊，應予分論併罰。爰
    審酌被告酒醉後已不能安全駕駛，仍不顧公眾之安危，貿然駕車，並因非輕之過
    失，導致被害人甲○○、丙○○因本件車禍事故受傷，而被告肇事後非但未報警
    救護，反棄受傷之被害人甲○○、丙○○於不顧，擅離現場，應予非難；兼衡及
    被告之素行，犯後坦承犯行，及尚未與被害人甲○○、丙○○達成民事和解等一
    切情狀，分別量處如主文所示之刑及定其應執行刑，並均諭知易科罰金之折算標
    準，以資懲儆。
據上論斷，應依刑事訴訟法第二百九十九條第一項前段，刑法第一百八十五條之三、
第二百八十四條第一項、第一百八十五條之四、第五十一條第五款、第四十一條第一
項前段、第二項，道路交通管理處罰條例第八十六條第一項，罰金罰鍰提高標準條例
第一條、第二條，判決如主文。
中  華      民      國    九十二    年      一      月      八      日
                                   台灣台中地方法院交通法庭
                                       法  官  王  靜  秋
右正本證明與原本無異。
如不服本判決，應於判決送達後十日內向本院提出上訴狀，上訴於臺灣高等法院臺中
分院（須附繕本）。
                                        書記官
中      華      民      國    九十二    年      一      月      八      日
附錄論罪科刑法條
刑法第一百八十五條之三：
服用毒品、麻醉藥品、酒類或其他相類之物，不能安全駕駛動力交通工具而駕駛者，
處一年以下有期徒刑、拘役或三萬元以下罰金。
刑法第一百八十五條之四：
駕駛動力交通工具肇事，致人死傷而逃逸者，處六月以上五年以下有期徒刑。
刑法第二百八十四條第一項：
因過失傷害人者，處六月以下有期徒刑、拘役或五百元以下罰金，致重傷者，處一年
以下有期徒刑、拘役或五百元以下罰金。


司法院資訊處製作；財團法人民間司法改革基金會備份。
